cs: Typ objímky blány bubnu: Napínací kruh (přírodní kůže); Vysoký límec; Nízký límec; Standardní límec; Jiné
hr-HR: Vrsta ovratnika glave bubnja: Obruč za kožu (prirodna koža); Visoki rub; Niski rub; Standardni rub; Ostalo
da: Trommeskindets kravetype: Skindsring (naturskind); Høj krave; Lav krave; Standardkrave; Andet
sv: Typ av trumskinnskrage: Skinnring (naturskinn); Hög krage; Låg krage; Standardkrage; Övrigt
es: Tipo de collar de parche de tambor: Aro de montaje (piel natural); Cuello alto; Cuello bajo; Cuello estándar; Otro
fr: Type de collerette de peau de batterie: Cercle de montage (peau naturelle); Collier haut; Collier bas; Collier standard; Autre
fi: Rumpukalvon kaulustyyppi: Vanne (luonnonnahka); Korkea kaulus; Matala kaulus; Vakiokaulus; Muu
zh-TW: 鼓皮圈緣類型: 鼓皮框 (天然皮革); 高鼓環; 低鼓環; 標準鼓環; 其他
pl: Typ kołnierza naciągu perkusyjnego: Obręcz naciągu (skóra naturalna); Wysoki kołnierz; Niski kołnierz; Standardowy kołnierz; Inne
nl: Drumvel kraag type: Huidrand (natuurlijke huid); Hoge kraag; Lage kraag; Standaardkraag; Overige
hu: Dobfej gallér típusa: Bőrkarika (természetes bőr); Magas perem; Alacsony perem; Normál perem; Egyéb
sl-SI: Vrsta roba opne bobna: Obroč za napenjanje (naravna koža); Visok ovratnik; Nizek ovratnik; Standardni ovratnik; Drugo
nb: Trommeskinnkragetype: Reife (naturskinn); Høy krage; Lav krage; Standard krage; Annet
sk-SK: Typ objímky blany bubna: Výstužný kruh (prírodná koža); Vysoký golier; Nízky golier; Štandardný golier; Iné
pt-BR: Tipo de gola da pele de tambor: Aro de fixação (pele natural); Aro alto; Aro baixo; Aro padrão; Outros
pt-PT: tipo de colar de pele de tambor: Aro de pele (pele natural); Colar alto; Colar baixo; Colar padrão; Outro
ja: ドラムヘッドカラータイプ: フレッシュフープ (天然皮革); ハイカラー; ローカラー; 標準カラー; その他
vi: Loại cổ mặt trống: Vành cố định (da tự nhiên); Viền cao; Viền thấp; Viền tiêu chuẩn; Khác
tr: Davul derisi kenar halkası türü: Kasnak (doğal deri); Yüksek yaka; Alçak yaka; Standart yaka; Diğer
ru: Тип буртика барабанной кожи: Обруч для крепления (натуральная кожа); Высокий воротник; Низкий воротник; Стандартный воротник; Другое
lt-LT: Būgno membranos apvado tipas: Lankas odai (natūrali oda); Aukštas apvadas; Žemas apvadas; Standartinis apvadas; Kita
zh-CN: 鼓皮压圈类型: 肉圈（天然皮革）; 高领; 低领; 标准领; 其他
de: Art des Trommelfellprofils: Fellreifen (Naturfell); Hoher Kragen; Niedriger Kragen; Standard-Kragen; Sonstige
ro-RO: Tipul de colier al membranei de tobă: Cerc de fixare (piele naturală); Guler înalt; Guler jos; Guler standard; Altele
ko: 드럼 헤드 칼라 유형: 플레시 후프(천연 가죽); 하이 칼라; 로우 칼라; 표준 칼라; 기타
el: Τύπος κολάρου κεφαλής τυμπάνου: Στεφάνι στήριξης δέρματος (φυσικό δέρμα); Ψηλό κολάρο; Χαμηλό κολάρο; Τυπικό κολάρο; Άλλο
bg-BG: Тип борд на мембраната за барабан: Кожен обръч (естествена кожа); Висок борд; Нисък борд; Стандартен борд; Друго
en: Drum head collar type: Flesh hoop (natural skin); High collar; Low collar; Standard collar; Other
th: ประเภทของบ่าหนังกลอง: เฟลชฮูป (หนังธรรมชาติ); ปลอกหุ้มทรงสูง; ปลอกหุ้มทรงต่ำ; ปลอกหุ้มมาตรฐาน; อื่นๆ
it: tipo di collare per testata a tamburo: Cerchio in pelle (pelle naturale); Colletto alto; Colletto basso; Colletto standard; Altro